臺灣高等法院刑事裁定
                                  110年度侵上訴字第34號  上  訴  人
即  被  告  張光智





選任辯護人  陳君維律師
上列被告因妨害性自主等案件，本院裁定如下：
    主  文
甲○○之羈押期間，自民國110年7月20日起，延長貳月。
    理  由
一、本件上訴人即被告甲○○（下稱被告）因犯成年人故意對少年
    犯強制性交罪（共2罪）及成年人故意對少年犯強制罪等罪
    ，前經本院於民國110年2月20日訊問後，被告雖否認犯行，
    但據原審卷內事證資料，足認被告就本案上述犯行罪嫌疑重
    大，且被告前犯有多件妨害性自主案件，經判刑確定入監執
    行完畢，除本案現由本院審理外，尚有另涉犯刑法第227條
    第3、4項對於14歲以上未滿16歲之女子為性交、猥褻罪、及
    成年人故意對少年犯強制猥褻罪等案件現由本院另案審理中
    （本院109年度侵上訴字第311號，原審判決：臺灣桃園地方
    法院108年度侵訴字第84號判決定應執行有期徒刑3年），有
    事實足認被告有反覆實施同一犯罪之虞，而認有刑事訴訟法
    第101條之1第1項第2款之情形，非予羈押，顯難進行審判、
    執行，於110年2月20日裁定執行羈押，第1次羈押期間將屆
    滿，於110年5月13日訊問被告後，認羈押原因未消滅，有繼
    續羈押之必要，裁定自110年5月20日起延長2月，羈押期間
    即將屆滿。
二、按被告經法官訊問後，認犯罪嫌疑重大，所犯刑法第221條
    之強制性交罪、第224條之強制猥褻罪、第224條之1之加重
    強制猥褻罪、第225條之乘機性交、猥褻罪、第227條之與幼
    年男女性交或猥褻罪、第277條第1項之傷害罪嫌疑重大，有
    事實足認為有反覆實施同一犯罪之虞，而有羈押之必要者，
    得羈押之，刑事訟訴法第101條之1第1項第2款定有明文。又
    羈押被告，審判中不得逾3月，但有繼續羈押之必要者，得
    於期間未滿前，經法院依刑事訴訟法第101條或第101條之1
    之規定訊問被告後，以裁定延長之；延長羈押期間，審判中
    每次不得逾2月，刑事訴訟法第101條之1第1項第2款、第108
    條第1項、第5項分別定有明文。
三、本案於110年7月8日宣判，以被告確犯兒童及少年福利與權
    益保障法第112條第1項前段、刑法第221條第1項之成年人故
    意對少年犯強制性交罪（共2罪），及同法第304條之成年人
    故意對少年犯強制罪等罪，雖將原判決撤銷，仍認被告犯有
    上述犯行，判決被告應執刑有期徒刑15年，尚未確定，於11
    0年7月15日訊問被告後，認被告涉犯上開罪名，犯罪嫌疑重
    大，且有刑事訴訟法第101條之1第1項第2款之羈押事由，並
    有延長羈押之必要：
（一）被告雖否認有為本案被訴之成年人故意對少年犯強制性交
      罪等犯行，然此業經原審認定有罪並判處罪刑，經本院審
      理，仍認被告犯有上開犯行事證明確判決有罪，有本院判
      決書可按，堪認被告涉犯前揭犯行之嫌疑重大。
（二）據卷附本院被告前案紀錄及被告另案刑事判決書（見本院
      卷第128至133、136至140、285至291頁），被告曾有多次
      妨害性自主罪之前科，經判處罪刑入監執行，除本案外，
      被告另涉犯刑法第227條第3、4項對於14歲以上未滿16歲
      之女子為性交、猥褻罪、及成年人故意對少年犯強制猥褻
      罪等案件現於本院另案審理中（本院109年度侵上訴字第3
      11號，原審判決：臺灣桃園地方法院108年度侵訴字第84
      號判決定應執行有期徒刑3年），有事實足認被告有反覆
      實施同一犯罪之虞。
（三）本院認其他方法均不足以擔保被告後續審理及執行，難認
      有何羈押以外之方法可資代替，經權衡被告人權保障及公
      共利益之維護後，依目前訴訟進行程度，認仍有羈押之必
      要性。　　　
（四）被告雖罹患有急性缺血性腦中風，但前於110年5月11日經
      所方戒護送醫急診，於同年月14日至衛生福利部臺北醫院
      神經內科門診，經診斷為急性缺血性腦中風，同日住院治
      療，於同年月20日出院返所，同年月27日安排回診門診追
      蹤，但被告因疫情關係害怕染疫而拒絕外醫，轉為所內就
      醫診察，目前其生命徵象尚屬穩定，並依醫囑給予妥適照
      顧等節，有法務部○○○○○○○○110年5月31日北所衛決字第11
      013003330號函附收容人戒送外醫診療紀錄簿3紙（110年5
      月11日、14日、27日）在卷可參，且被告於110年5月14日
      至衛生福利部臺北醫院神經內科門診，經腦部核磁共振檢
      查，發現為右側橋腦梗塞，醫師評估，避免惡化危及生命
      危險，建議住院治療而安排住院，經治療病人臨床狀況穩
      定，於110年5月20日辦理出院，病人病情穩定後，仍會有
      持續神經學症狀（例如單側無力麻痺），故仍須持續藥物
      治療、復健及門診追蹤，亦有衛生福利部臺北醫院110年6
      月4日北醫歷字第1100005396號函在卷可按（見本院卷第3
      15至316頁），被告出院回所，即入住於病舍，所內醫師
      亦開立與臺北醫院所開予被告治療藥物相同藥物予被告服
      用，目前被告身體狀況血壓較高，並無惡化，已開立血壓
      藥物予被告服用，被告目前身體狀況右半邊較無力，並無
      癱掉之情，生活均得自理等情，亦有本院110年7月9日公
      務電話查詢紀錄表附卷可參。被告亦稱：我出院後返所均
      住在看守所內2樓醫務中心，我有定時服藥等語（見本院
      卷第460至461頁），足認被告已獲得一定之醫療照護，雖
      被告因受新冠肺炎疫情影響擔心染疫而未回診追蹤，然被
      告在所內，住於醫務中心，持續服用醫師開立相關藥物，
      可認被告之病況穩定，尚非保外治療難以痊癒，也無任何
      危及生命之虞，而無刑事訴訟法第114條第3款所指情形。
四、綜上所述，本院認被告前開刑事訴訟法第101條之1第1項第2
    款之羈押原因仍存，並有繼續羈押之必要，應自110年7月20
    日起，延長羈押二月。
五、依刑事訴訟法第108條第1項、第5項、第220條，裁定如主文
    。
中　　華　　民　　國　　110 　年　　7 　　月　　15　　日
                  刑事第十四庭  審判長法　官  黃斯偉
                                      法　官  許泰誠
                                      法　官  程克琳
以上正本證明與原本無異。
如不服本裁定，應於收受送達後五日內向本院提出抗告狀。
                                      書記官  劉靜慧
中　　華　　民　　國　　110 　年　　7 　　月　　15　　日